【裁判字號】    88,易,2222
【裁判日期】    890202
【裁判案由】    竊盜等
【裁判全文】
臺灣桃園地方法院刑事判決                        八十八年度易字第二二二二號
    公  訴  人  臺灣桃園地方法院檢察署檢察官
    被      告  丙○○
右列被告因竊佔案件，經檢察官提起公訴（八十八年度偵字第一０一五八號），本院
判決如左：
        主  文
丙○○意圖為自己不法之利益，而竊佔他人之不動產，累犯，處有期徒刑參月。
        事  實
一、丙○○曾於民國八十三年間因犯妨害公務罪，經臺灣板橋地方法院於八十三年十
    月七日判處有期徒刑六月確定，甫於八十三年十二月十二日執行完畢，復意圖為
    自己不法之利益，未經甲○○及乙○○之同意，竟自八十七年六月底起至同年七
    月初，雇用卡車載運廢棄土至甲○○所有之桃園縣蘆竹鄉○○段一三二０、一三
    二一地號及乙○○所有之桃園縣蘆竹鄉○○段一三二二、一三二三、一三二四地
    號土地加以傾倒，共竊佔該五筆土地共達九二五二平方公尺（如附圖所示，然該
    附圖中之說明欄第三項中說明佔用桃園縣蘆竹鄉○○段一三二二地號土地之面積
    係一三八八平方公尺則應係一一三八平方公尺之誤繕）。
二、案經桃園縣政府移送臺灣桃園地方法院檢察署檢察官偵查起訴。
        理  由
一、訊據被告丙○○對於右開事實場承不諱，核與證人甲○○、乙○○證述情節相符
    ，復有被告與該二證人所簽立之切結書、桃園縣蘆竹鄉○○段一三二０、一三二
    一、一三二二、一三二三、一三二四地號土地之登記謄本可憑，本院亦於八十八
    年十一月廿五日至現場勘查屬實，並製成勘驗筆錄一紙、攝有現場照片共十幀附
    卷可稽，桃園縣蘆竹地政事務所並就被告竊佔上開土地之面積加以測量，製有如
    附圖所示之複丈成果圖可按（惟按該複丈成果圖說明欄第三項中雖說明被告佔用
    桃園縣蘆竹鄉○○段一三二二地號土地之面積係一三八八平方公尺，然依該圖所
    示被告係竊佔該地號土地之全部，而該地號土地之全部面積則為一一三八平方公
    尺，故被告實際竊佔該地號土地之面積應為一一三八平方公尺，附此敘明），本
    件事證明確，被告犯行足堪認定。
二、核被告所為，係犯刑法第三百二十條第二項之竊佔罪。被告曾於八十三年間因犯
    妨害公務罪，經臺灣板橋地方法院於八十三年十月七日判處有期徒刑六月確定，
    甫於八十三年十二月十二日執行完畢，此有本院刑案被告全國前案紀錄表一紙在
    卷可稽，其於執行完畢後五年以內，再犯本案之罪，係屬累犯，應依刑法第四十
    七條之規定加重其刑。爰審酌被告犯後坦承犯行、犯後態度尚稱良好、其竊佔他
    人土地面積之多寡、犯罪手段等一切情狀，量處如主文所示之刑。
三、公訴意旨另以：被告丙○○明知桃園縣蘆竹鄉○○段一三二一、一三二二、一三
    二三、一三二四、一三二０等五筆地號土地係甲○○、乙○○二人所共有，面積
    各為０．二九二二、０．一一三八、０．二０五０、０．一七八０公頃不等，業
    經編定為特定農業區農林用地，不得做為傾倒廢土或其他用途使用，竟意圖為自
    己不法之利益，於八十七年六月間起未經甲○○、乙○○二人同意，即於上址違
    反都市土地分區使用管制之限制於其上傾倒廢土約四、五百部大卡車之多，以此
    方式竊佔甲○○、乙○○二人之土地，經桃園縣政府查獲後於八十七年九月二十
    四日以八七府地用字第一九０九四三號函通知丙○○限其於八十七年十月六日前
    恢復原狀，詎其於收受前開函件後仍未於期限內回復原狀，因認被告另涉犯區域
    計畫法第二十二條云云。按犯罪事實應依證據認定之，無證據不得推定其犯罪事
    實，刑事訴訟法第一百五十四條定有明文。又認定不利於被告之事實，須依積極
    證據，苟積極證據不足為不利於被告事實之認定時，即應為有利於被告之認定，
    更不必有何有利之證據，最高法院三十年上字第八一六號著有判例可資參照。經
    核公訴人認定被告陳清輝右揭犯罪，無非係以被告所竊佔甲○○、乙○○之土地
    係經編定為特定農業區農林用地，其傾倒廢土自係違反都市土地分區使用管制之
    限制，桃園縣政府曾於八十七年十月廿一日以八七府地用字第二一三一三九號函
    通知被告限期於八十七年十一月四日前恢復土地原狀，被告收受該通知後，仍未
    於期限內恢復土地原狀為其主要論據。訊據被告則堅決否認右開事實，辯稱：伊
    於八十五年間將戶口遷至台北縣三峽鎮○○街三七四號，而桃園縣政府八七府地
    用字第二一三一三九號函則係寄至其於八十五年之前之舊戶籍地址即台北縣鶯歌
    鎮○○路二四九巷八弄一號，故其沒有收到該函，不是故違不遵限恢復土地原狀
    等語。經查：被告確於八十五年三月二日將戶籍遷至台北縣三峽鎮○○街三七四
    號，此有戶籍謄本一紙在卷可稽，再觀諸桃園縣政府八十七年十月廿一日之八七
    府地用字第二一三一三九號函上所記載寄予正本收受人即被告之地址亦確為被告
    之舊地址即台北縣鶯歌鎮○○路二四九巷八弄一號，因之，被告所辯即有可採之
    處，再參之桃園縣政府八十八年十一月一日八八府地用字第二三一六一六號函亦
    表示該府寄予被告之上開通知函查無回執，因之，被告辯解尚非虛構，其既非故
    意不遵限恢復土地原狀，即不能遽以區域計畫法第二十二條之罪相繩。此外，復
    查無其他積極證據，足以證明被告有何右開犯行，被告犯罪尚屬不能證明，衡諸
    首開法條及判例要旨，本應依法諭知無罪之判決，惟此部分若成罪則與前開論罪
    部分具有想像競合之裁判上一罪關係，爰不另為無罪之諭知。
據上論斷，應依刑事訴訟法第二百九十九條第一項前段，刑法第三百二十條第二項、
第四十七條，罰金罰鍰提高標準條例第一條前段。
中      華      民      國      八十九    年    三      月      一      日
                                臺灣桃園地方法院刑事第一庭
                                      法  官    曾  雨  明
右正本證明與原本無異。
如不服本判決，應於判決送達後十日內向本院提出上訴狀( 應附繕本 )，上訴於
臺灣高等法院。
                書記官    戴  育  萍
中        華        民        國   八十九   年     三     月     九     日
附論罪科刑依據之法條：
刑法第三百二十條第二項
意圖為自己或第三人不法利益，而竊佔他人之不動產者，依前項之規定處斷。


司法院資訊處製作；財團法人民間司法改革基金會備份。
